【裁判字號】    92,交易,262
【裁判日期】    920612
【裁判案由】    過失傷害
【裁判全文】
臺灣桃園地方法院刑事判決                        九十二年度交易字第二六二號
    公  訴  人  臺灣桃園地方法院檢察署檢察官
    被      告  甲○○
右列被告因過失傷害案件，經檢察官提起公訴（九十一年度偵字第二一二七八號），
本院判決如左︰
    主  文
甲○○因過失傷害人，處拘役參拾日，如易科罰金，以參百元折算壹日。
    事  實
一、甲○○於民國九十一年十月二十九日晚上，騎乘車牌號碼ＲＦ二-四一一號之輕
    型機車，沿桃園縣龍潭鄉○○路往龍潭方向行駛，於同日晚間九時三十分許行經
    龍潭鄉○○路與富山一街無號誌之交岔路口時，本應減速慢行，並採取必要之安
    全措施，而依當時天候陰、光線為夜間有照明、路面狀態乾燥、無缺陷，且無障
    礙物視距良好等情形，並無不能注意之情事，竟疏未減速，仍以時速三十公里前
    行；適乙○○騎乘車牌號碼ＷＡＯ-九九六之輕型機車，沿中正路往大溪方向行
    駛，行經上開交岔路口欲左轉進入富山一街時，同疏未注意讓直行車先行，甲○
    ○機車車頭撞擊乙○○機車右後方，致乙○○人車倒地，並受有右肩鎖骨中段骨
    折之傷害。
二、案經乙○○訴由桃園縣政府警察局平鎮分局報請臺灣桃園地方法院檢察署檢察官
   偵查起訴。
   理  由
一、訊據被告甲○○固不否認有於前揭時、地發生車禍之事實，惟矢口否認有何過失
    傷害之犯行，辯稱，是告訴人乙○○騎乘機車突然出現在其車道上，其因閃避不
    及才發生本件車禍云云。經查，右揭犯罪事實業據告訴人指訴綦詳；且車輛碰撞
    地點為中正路往龍潭方向之外側車道，此經被告及告訴人二人供承在卷；另依卷
    附之道路交通事故調查報告表顯示，本件車禍發生時，被告所騎乘之機車為直行
    車，告訴人所騎乘之機車為左轉車輛，而事故地點為無號誌之交岔路口；復參以
    卷存車損相片可知，被告騎乘機車車損部位為車頭，而告訴人機車右後側有擦痕
    ，顯見發生事故前告訴人已先左轉至中正路往龍潭方向之外側車道始與被告騎乘
    機車發生碰撞。此外，復有國軍桃園總醫院附設民眾診療服務處診斷證明書乙件
    、桃園縣警察局繪製之道路交通事故調查報告表、車禍現場及車損相片二十四張
    附卷可稽。是被告罪證至為明確，被告空言否認，不足採信，應予依法論科。
二、按汽車，依其使用性質，分為左列各類：六、機器腳踏車；汽車行駛至交岔路口
    ，其行進、轉彎，應依左列規定：車輛行至無號誌或號誌故障而無交通警察指揮
    之交岔路口，如同為直行車或轉彎車，左方車應暫停讓右方車先行。道路交通安
    全規則第三條第一項第六款及第一百零二條第一項第二款後段載有明文。被告駕
    車行駛於道路本應注意上述道路交通安全之事項，再依附卷之交通事故調查報告
    表所載，本件肇事時光線為夜間有照明、路面狀態無缺陷且無障礙物，並無不能
    注意之情形，詎被告竟疏未注意及此，而逕自前行撞擊告訴人騎乘之機車發生事
    故，堪見被告之駕車失當，是被告顯有過失迨屬無疑。至告訴人騎乘機車左轉未
    讓直行車先行，雖同為本件車禍之肇事原因之一，然告訴人同有過失仍不能因之
    解免被告過失罪責，而告訴人又確係因本件車禍受有右肩鎖骨中段骨折之傷害，
    是被告過失駕車行為，與告訴人之受傷間，確具有相當因果關係無誤。況本件經
    送請台灣省桃園縣區車輛行車事故鑑定委員會鑑定結果，亦同此認定，此有該委
    員會函及鑑定意見書附卷可參，從而，本件被告犯行洵堪認定。
三、核被告所為，係犯刑法第二百八十四條第一項前段之罪。爰審酌被告之素行，犯
    罪之動機、犯罪時所受之刺激、犯罪之手段、被害人所受傷害程度及被告犯罪後
    之態度、雙方過失之程度等一切情狀，量處如主文所示之刑，並諭知易科罰金之
    折算標準。
據上論斷，應依刑事訴訟法第二百九十九條第一項前段、刑法第二百八十四條第一項
前段、第四十一條第一項前段、罰金罰鍰提高標準條例第一條前段、第二條判決如主
文。
本案經檢察官古慧珍到庭執行職務。
中      華      民      國    九十二    年      六      月    十二      日
                                  臺灣桃園地方法院刑事第二庭
                                      法  官  沈 士 亮
右正本證明與原本無異。
如不服本判決，應於判決送達後十日內向本院提出上訴狀。
                                      書記官  邱 志 堅
中      華      民      國    九十二    年      六      月    十二      日
附錄本案論罪科刑法條全文：
中華民國刑法第二百八十四條
 (過失傷害罪)
因過失傷害人者，處六月以下有期徒刑、拘役或五百元以下罰金，致重傷
者，處一年以下有期徒刑、拘役或五百元以下罰金。
從事業務之人，因業務上之過失傷害人者，處一年以下有期徒刑、拘役或
一千元以下罰金，致重傷者，處三年以下有期徒刑、拘役或二千元以下罰
金。


司法院資訊處製作；財團法人民間司法改革基金會備份。
